# 请教陈版： 40 合营安排准则应用指南

提问人：leon007 时间：2014-09-18 17:30:22
请教陈版： 40 合营安排 准则应用指南，中多次提到事实代理人，能否对此词语进行定义或者说明？ 还有指南 21 页，“在这种情况下，存在两份单独的合同协议。但是，由于它们与油气开采——同一活动相关，企业应同时评估它们，从而确定是否存在合营安排。
例如，如果单独考虑 1 号协议，貌似A、B、C、D都对该安排具有共同控制。但是， 1 号协议应当与 2 号协议一并考虑。因此，只有B、C、D对合营安排具有共同控制。由于B能够有效主导A在 2 号委员会的投票权（通过 2 号协议），因而A是B的事实代理人，对该安排不具有共同控制。”这段话中为什么说A是B的事实代理人，我的理解应该是B是A的事实代理人,不知道对不？？

回答人：chenyiwei
在这个例子中， 2 号委员会的表决规则是“2号委员会决定的任何事项都要求A、B双方同意。但是，如果A和B不能达成一致，则B拥有决定权”，因此 2 号委员会由B主导，相应地B通过 2 号委员会主导了A在 1 号委员会上的表决，因此在整个安排中，A是B的事实代理人。